【裁判字號】    89,易,568
【裁判日期】    890627
【裁判案由】    違反槍砲彈藥刀械管制條例
【裁判全文】
臺灣新竹地方法院刑事判決                          八十九年度易字第五六八號
    公  訴  人  臺灣新竹地方法院檢察署檢察官
    被      告  甲○○
右列被告因違反槍砲彈藥刀械管制條例案件，經檢察官提起公訴（八十八年度偵字第
八六００號），本院判決如左︰
    主  文
甲○○未經許可，持有刀械，處罰金新台幣伍萬元，如易服勞役，以銀元參佰元即新
台幣玖佰元折算壹日。扣案之蝴蝶刀壹把沒收。
    事  實
一、甲○○於民國七十三年間某日，於台北圓環夜市內，以新台幣二百五十元之代價
    購買蝴蝶刀一把後，明知該蝴蝶刀係屬槍砲彈藥刀械管制條例公告管制之刀械，
    竟未經主管機關之許可，自該時起將蝴蝶刀置於住處而持有之，迄至八十八年十
    一月三十日晚上十時五十五分許，在其位於新竹市○○路一七三號十九樓之二住
    處，為警持臺灣新竹地方法院檢察署檢察官簽發之搜索票查獲，並扣得上開蝴蝶
刀一把。
二、案經新竹市警察局移送臺灣新竹地方法院檢察署檢察官偵查起訴。
    理  由
一、訊據被告甲○○固不否認有於前揭時間、地點，持有蝴蝶刀一把而遭警查獲之事
    實，惟否認有何違反槍砲彈藥刀械管制條例之行為，辯稱：不知該蝴蝶刀係管制
    物品云云。經查：被告持有刀械之事實，業經被告於警訊時、偵查中以及本院審
    理時供述明確，堪信為真實；次查：扣案之蝴蝶刀一把，乃單面刀刃有開鋒係屬
    槍砲彈藥刀械管制條例列管之刀械，亦有新竹市警察局八十八年十二月九日刀械
    鑑驗小組工作紀錄表一紙，照片一幀在卷可按（見八十八年度偵字第八六００號
    偵查卷宗第十、十一頁）；再查：槍砲彈藥刀械管制條例業已施行多年，且屢經
    大眾媒體宣導，被告智慮無異，係成年且有相當智識之人，當無不知之理，且該
    把蝴蝶刀客觀上具有相當之危險性，亦為常人所明知，甚且吾國刑法第十六條亦
    規定不得因不知法律而免險刑事責任，是被告前揭辯詞，委不足採，此外，復有
    蝴蝶刀一把扣案可資佐證，是本件事證已臻明確，被告犯行洵堪認定。
二、被告開始持有行為後，槍砲彈藥刀械管制條例雖於八十六年十一月二十四日修正
    公布，惟無故持有刀械之犯行，乃犯罪行為之繼續實施，為繼續犯，而該行為自
    持有之始至終了為止，性質上為不可分割之單一行為，故在持有行為之繼續期間
    ，法律縱有變更，因其行為既係不可分割且繼續實施至新法施行之後，自應適用
    新法處斷，不發生所謂行為後新舊法律變更之比較適用問題（最高法院二十八年
    上字第七三三號判例參照）。核被告所為，係犯槍砲彈藥刀械管制條例第十四條
    第三項之未經許可持有刀械罪。爰審酌被告未經許可持有蝴蝶刀一把，固屬不該
    ，惟並未持之行兇，未致生重大危害，暨其犯後態度等一切情狀，量處如主文所
    示之刑，並諭知易服勞役之折算標準。
三、扣案之蝴蝶刀一把，係屬槍砲彈藥刀械管制條例公告管制之刀械，屬於未經許可
    ，不得持有之違禁物，應依刑法第三十八條第一項第一款規定，宣告沒收。
據上論斷，應依刑事訴訟法第二百九十九條第一項前段，槍砲彈藥刀械管制條例第十
四條第三項，刑法第十一條前段、第四十二條第二項、第三十八條第一項第一款，罰
金罰鍰提高標準條例第二條，現行法規所定貨幣單位折算新台幣條例第二條，判決如
主文。本案經檢察官黃仁宏到庭執行職務。
中      華      民      國    八十九    年      六      月    二十七  日
                                    臺灣新竹地方法院刑事第一庭
                                        審判長  法  官  賴  淑  敏
                                                法  官  黃  小  佩
                                                法  官  馮  俊  郎
右正本證明與原本無異。
如不服本判決，應於判決送達後十日內向本院提出上訴狀( 應附繕本 )，上訴於
臺灣高等法院。
                                                書記官  謝  國  聖
中      華      民      國    八十九    年      六      月    二十七    日
附錄：
槍砲彈藥刀械管制條例第十四條第三項
未經許可，持有或意圖販賣而陳列刀械者，處一年以下有期徒刑、拘役或新台幣五十
萬元以下罰金。


司法院資訊處製作；財團法人民間司法改革基金會備份。
